【裁判字號】    89,抗,176
【裁判日期】    890517
【裁判案由】    聲請法官迴避
【裁判全文】
臺灣高等法院刑事裁定                              八十九年度抗字第一七六號
    抗  告  人
    即  自訴人  甲○○
右列抗告人因聲請法官迴避案件，不服台灣台北地方法院中華民國八十九年四月十日
裁定（八十九年度聲字第四八三號）提起抗告，本院裁定如左：
    主  文
抗告駁回。
    理  由
一、本件抗告人在原法院之聲請意旨略以：自訴人即聲請人於民國（下同）八十九年
    一月十二日上午九時許，到國民黨中央黨部遭台北市政府警察局中正第一分局仁
    愛派出所警員強制拖走，而向鈞院提出自訴，因拖走聲請人之警員，聲請人並不
    認識，僅記下警員臂章編號分別為五Ｏ八號及五三二號，為此自訴人僅能在自訴
    狀上表示要告仁愛派出所臂章編號為五Ｏ八號及五三二號之警員二名，詎該自訴
    案（即八十九年度自字第九Ｏ號）承辦法官不自行調查警員臂章編號五Ｏ八號及
    五三二號之警員姓名為何人，竟命自訴人補正被告年籍、姓名、住居所等資料，
    故聲請人認該承辦法官執行案件不當，為此聲請迴避云云。其抗告意旨則如附件
    抗告狀影本所載。
二、刑事訴訟法第十八條固有規定：當事人遇有左列情形之一者，得聲請法官迴避：
    1.法官有前條（刑事訴訟法第十七條）情形而不自行迴避者。2.法官有前條以外
    情形，足認其執行職務有偏頗之虞者。惟查：
  (一)遍閱全卷，臺灣台北地方法院八十九年度自字第九Ｏ號妨害自由案件之承辦法官
    梁耀鑌，就其所承辦之八十九年度自字第九０號妨害自由案件，並無刑事訴訟法
    第十七條所列各款應自行迴避而不迴避之情形；自無從依刑事訴訟法第十八條第
    一款之規定准許迴避。
  (二)次按自訴，應向管轄法院提出自訴狀為之。自訴狀，應記載左列事項：1.被告之
    姓名、性別、年齡、籍貫、職業、住所或居所，或其他足資辨別之特徵；刑事訴
    訟法第三百二十條第一項、第二項第一款亦有明文。查，本件抗告人於原法院對
    臺北市政府警察局中正第一分局仁愛派出所臂章編號五Ｏ八號及五三二號之警員
    提起自訴，並未依刑事訴訟法第三百二十條第二項第一款之規定記載被告之姓名
    、性別、年齡、籍貫、住所或居所，或其他足資辨別之特徵，有自訴狀附在原法
    院卷可稽。嗣經該案承辦法官於八十九年三月十三日發函台北市政府警察局中正
    第一分局仁愛派出所，請查明警員臂章編號五Ｏ八號及五三二號之警員姓名及年
    籍資料。其後經臺北市政府警察局中正第一分局函覆略以：仁愛路派出所警員臂
    章編號碼無五Ｏ八、五三二號，此有臺灣臺北地方法院北院文刑博八十九自九Ｏ
    字第五三九六號函、臺北市政府警察局中正第一分局八十九年三月二十三日北市
    警中正一分刑字第八九六Ｏ八一六五ＯＯ號函在卷可證。原法院承辦法官梁耀鑌
    因認該件自訴，其起訴之程式顯有未備，而於八十九年三月廿九日依刑事訴訟法
    第三百四十三條、第二百七十三條第三項之規定，通知自訴人於通知送達後七日
    內補正被告警員臂章五０八、五三二號之確實姓名、年籍。其所為之訴訟程序指
    揮，完全合於刑事訴訟法之規定，並無任何偏頗之虞。故抗告人以之為由聲請法
    官梁耀鑌迴避，亦不符刑事訴訟法第十八條第二款之規定。
三、原法院因之駁回抗告人聲請承辦法官梁耀鑌迴避之請求，核無不合。抗告人之抗
    告意旨，仍執前詞指摘原法院裁定不當，並無理由，應予駁回。
四、據上論結，應依刑事訴訟法第四百十二條，裁定如主文。
中    華民    國    八十九    年       五       月        十七      日
                          臺灣高等法院刑事第十二庭
                              審判長法  官  劉  景  星
                                    法  官  陳  志  洋
                                    法  官  陳  博  志
右正本證明與原本無異。
不得抗告。
                                    書記官  鄭  兆  璋
中    華    民    國    八十九    年       五       月      二十三      日


司法院資訊處製作；財團法人民間司法改革基金會備份。
